【裁判字號】    96,易,2902
【裁判日期】    970321
【裁判案由】    詐欺
【裁判全文】
臺灣臺中地方法院刑事判決              96年度易字第2902號
公  訴  人  臺灣臺中地方法院檢察署檢察官
被      告  辛○○
                    國民
選任辯護人  李添興律師
上列被告因詐欺案件，經檢察官提起公訴（九十六年度偵字第九
四三二號），本院判決如下：
    主    文
辛○○共同連續意圖為自己不法之所有，以詐術使人將本人之物
交付，處有期徒刑壹年，減為有期徒刑陸月，如易科罰金，以銀
元佰元即新臺幣玖佰元折算壹日。
扣案之如附表二編號(一)至(五)所示之物，均沒收。
    犯罪事實
一、緣辛○○、甲○○（經臺灣高等法院臺中分院判處有期徒刑
    一年二月確定）及卯○○（經本院判處有期徒刑一年，經上
    訴臺灣高等法院臺中分院後，駁回上訴確定在案）因欲謀職
    ，而依報紙徵人廣告上所載電話，聯絡綽號「小陳」（又稱
    「小林」、「阿三」）之不詳姓名年籍成年男子後，即與「
    小陳」共同基於意圖為自己不法所有之詐欺取財概括犯意聯
    絡，由「小陳」、甲○○分別收購取得如附表一所示之帳戶
    之存摺、印章、金融卡及密碼後，即先由「小陳」以傳遞退
    稅及中獎等不實訊息之方式，分別於：
  (一)民國九十二年九月九日上午十一時許，打電話予己○○，佯
    稱可領取退稅款云云，而要求己○○持金融卡至自動櫃員機
    辦理轉帳手續，使己○○陷於錯誤，為獲得退稅款，而於同
    日持金融卡至雲林縣東勢鄉○○○路東勢郵局內，利用自動
    櫃員機依指示操作，致己○○郵局內之現金新臺幣（下同）
    二萬二千五百四十四元轉入如附表一編號１所示之帳戶內。
  (二)九十二年九月十日中午十二時許，打電話予壬○○，佯稱欲
    辦理退稅款，要求壬○○拿金融卡至自動櫃員機辦理轉帳手
    續，使壬○○陷於錯誤，為獲得退稅款，而於同日下午一時
    許，持金融卡至竹南中港郵局內，利用自動櫃員機依指示操
    作，致壬○○郵局內之現金一萬四千七百三十三元轉入如附
    表一編號１所示帳戶。
  (三)九十二年九月十二日中午十二時許，打電話予癸○○，佯稱
    欲辦理退稅款，要求癸○○拿金融卡至自動櫃員機辦理轉帳
    手續，使癸○○陷於錯誤，為獲得退稅款，而於同日下午十
    四時許，持金融卡至南投縣草屯郵局內，利用自動櫃員機依
    指示操作，致將其郵局內之現金十九萬九千七百九十八元轉
    入如附表一編號１所示帳戶。
  (四)九十四年七月三十日上午十時三十分許，打電話予未○○佯
    稱中獎，要求未○○需繳交入會費加入會員，才可得到獎金
    ，使未○○陷於錯誤，為獲得獎金，而分別於同年八月十八
    日上午十時十六分許，將九萬三千元匯至如附表一編號２所
    示之帳戶內（起訴書漏載）；於同日中午十二時二十四分、
    下午三時七分許許，分別將十萬元、三十萬元（起訴書漏載
    ）匯至如附表一編號３所示帳戶內；於同年九月六日中午十
    二時許，將六十萬元匯至如附表一編號４所示帳戶內（以上
    匯款地均在斗六西平郵局）。
  (五)九十四年八月上旬某日，打電話予丁○○佯稱中獎，要求丁○○需繳交律師費方可得到獎金，使丁○○陷於錯誤，為獲
    得獎金，而於同年月二十六日下午三時許，至中華商業銀行
    大順分行匯款七千八百元入如附表編號５所示帳戶內。
  (六)九十四年八月下旬某日，打電話予午○○佯稱中獎，要求午
    ○○需繳交二萬元才可以得到獎金，使午○○陷於錯誤，為
    獲得獎金，而於同年月三十日中午十二時許，前往鹿港郵局
    匯款二萬元入如附表一編號５所示帳戶內。
  (七)九十四年八月中旬某日，打電話予巳○○佯稱中獎，要求巳
    ○○購買愛心商品捐給慈善機構，才可以得到獎金，使巳○○（起訴書誤載為戊○○）陷於錯誤，為獲得獎金，而於同
    年月三十日上午十一時四分許（起訴書誤載為下午十三時許
    ），到新竹商銀苗栗分行匯款六萬四千二百元入如附表一編
    號６所示帳戶。
  (八)九十四年八月二十日，打電話予戊○○佯稱中獎，要求戊○○購買愛心商品捐給慈善機構，才可以得到獎金，使戊○○
    陷於錯誤，為獲得獎金，而於同年月三十日上午十一時許到
    臺中北屯郵局匯款六萬四千二百元入如附表一編號６所示帳
    戶。
  (九)九十四年八月上旬某日，打電話予乙○○○佯稱中獎，要求
    乙○○○需繳交手續費，才可以得到獎金，使乙○○○陷於
    錯誤，為獲得獎金，先於同年九月二日到第一商業銀行延吉
    分行匯款二十萬元入如附表一編號６所示帳戶；復於同月五
    日分別匯款八十萬元、七十萬元至如附表一編號４、５所示
    帳戶內。
  (十)九十四年八月中旬某日，打電話予庚○○佯稱中獎，要求庚○○購買愛心商品捐給慈善機構並繳交會費，才可以得到獎
    金，使庚○○陷於錯誤，為獲得獎金，先於同年九月六日下
    午二時許，到國泰世華銀行竹城分行匯款八萬三千三百元（
    起訴書誤載為十萬元）至如附表一編號６所示帳戶內；再於
    同年月七日，分別在國泰世華銀行竹城分行、新竹民主路郵
    局匯款十萬元、三十萬元至如附表一編號７所示帳戶內；又
    於同年月八日下午一時二十一分許，將六十萬元匯入如附表
    一編號７所示帳戶內。
  (十一)九十四年八月初某日，打電話予子○○佯稱中獎，要求子○○繳交會費加入會員，才可以得到獎金，使子○○陷於錯誤
    ，為獲得獎金，於同年九月十二日下午四時五十六分許，至
    中國信託商業銀行彰化分行匯款三十萬元入如附表一編號６
    所示帳戶。
  (十二)九十四年八月中旬某日，打電話予寅○○佯稱中獎，要求寅
    ○○購買愛心商品捐給慈善機構，才可以得到獎金，使寅○○陷於錯誤，為獲得獎金，於同年九月十四日中午十二時許
    至臺中縣大肚福山郵局匯款五萬三千元入如附表一編號６所
    示帳戶。
    嗣壬○○等人匯款至如附表一所示之帳戶後，辛○○及甲○○、卯○○，即依照「小陳」之指示，持如附表一所示之人
    頭帳戶之存摺、印章、金融卡，以臨櫃提款或操作自動櫃員
    機之方式，提領壬○○等人匯入人頭帳戶之款項，再將領得
    之款項，裝入信封袋寄放在位於臺中市○○路與光復路口之
    「全航客運」，「小陳」即會前往該處取走現金。而辛○○
    、甲○○、卯○○每提領一次款項，即可獲得酬勞一千元。
    嗣於九十四年九月六日上午十一時四十分許，張榮昌、甲○○與卯○○駕車至臺中市○○○路○段六號彰化銀行，張榮
    昌與卯○○下車欲提領如附表一編號５所示帳戶內之四十一
    萬元時，為警查獲，並扣得如附表二所示之物。
二、案經臺中市警察局移送臺灣臺中地方法院檢察署檢察官偵查
    起訴。
    理  由
壹、證據能力：按被告以外之人於審判外之陳述，雖不符前四條
    之規定，而經當事人於審判程序同意作為證據，法院審酌該
    言詞陳述或書面陳述作成時之情況，認為適當者，亦得為證
    據。當事人、代理人或辯護人於法院調查證據時，知有第一
    百五十九條第一項不得為證據之情形，而未於言詞辯論終結
    前聲明異議者，視為有前項之同意，刑事訴訟法第一百五十
    九條之五定有明文。經查，證人己○○、壬○○、癸○○、
    未○○、丁○○、午○○、巳○○、戊○○、乙○○○、庚○○、子○○、寅○○、未○○於警詢中之陳述；共犯甲○○、卯○○、丙○○於警詢及偵查中之陳述；證人辰○○於
    偵查中之陳述，對被告而言，其性質雖均屬傳聞證據，然其
    警詢、偵訊筆錄之內容，業經本院審理時予以提示並告以要
    旨，且經檢察官、被告及選任辯護人表示意見，當事人已知
    上述筆錄乃傳聞證據，均未於言詞辯論終結前對該筆錄內容
    異議，依前揭規定，擬制同意作為證據，本院審酌上開筆錄
    作成時，並無不當取供之情形，認為以之作為本案之證據亦
    屬適當，是證人己○○、壬○○、癸○○、未○○、丁○○
    、午○○、巳○○、戊○○、乙○○○、庚○○、子○○、
    寅○○、未○○於警詢中之陳述、共犯甲○○、卯○○、丙○○於警詢及偵查中之陳述、證人辰○○於偵查中之陳述，
    自具有證據能力，合先敘明。
貳、認定犯罪事實所憑證據及論罪科刑：
一、訊據被告辛○○對於上開犯罪事實坦承不諱，核與證人即共
    犯甲○○、卯○○於警詢、偵查及本院審理時均證述：被告
    與伊等均係受僱於綽號「小陳」（或稱「小林」、「阿三」
    ）之成年男子，負責持金融帳戶之金融卡、存摺去領取帳戶
    內之款項後，再將領取之現金寄放在臺中市○○路與光復路
    口之全航客運，「小林」就會派人去拿，伊等每提領一次，
    即可獲得一千元之代價等語（見臺中市警察局刑案偵查卷宗
    【以下簡稱警卷】第一一至二三頁、臺灣臺中地方法院檢察
    署九十五年度偵字第一二二五號偵查卷宗第一宗【以下簡稱
    偵卷一】第六八至七○頁、第二宗【以下簡稱偵卷二】第一
    五三至一五五頁、九六至一一三頁）、證人辰○○於偵查中
    證述：如附表一編號１所示之帳戶，係伊所開設的，嗣後有
    賣給地下錢莊所介紹之成年男子等語（見偵卷二第一六七頁
    ）、證人丙○○於警詢、偵查及本院審理時均證稱：伊因為
    看到報紙廣告刊登租用門號、帳戶之廣告，就撥打電話過去
    ，接電話之綽號「小陳」之成年男子就叫伊去住家附近的臺
    中商業銀行霧峰分行開戶，伊就到臺中商業銀行霧峰分行開
    設如附表一編號６之帳戶，再與「小陳」相約在臺中市○○
    路與民權路口見面，見面後「小陳」載伊到附近銀行確認金
    融卡與存摺無問題後，就給伊四千元等語（見偵卷一第九○
    至九三頁、偵卷二第一六○頁、本院卷第一四五至一五一頁
    ）、證人即被害人己○○、壬○○、癸○○、丁○○、午○○、巳○○、戊○○、乙○○○於警詢時、證人即被害人庚○○、子○○、寅○○、未○○於警詢及偵查中分別證述係
    因被以如犯罪事實欄所載之方式詐騙，而陷於錯誤，始依對
    方之指示，匯款至如犯罪事實欄所示之帳戶內等情均相符合
    （見偵卷一第一三三至一三五、一四一至一四三、一五三至
    一五五、一五九至一六一、一六七至一六九、一七二至一七
    四、一七七至一七九、一八一至一八三、一八五至一八八、
    一九三至一九六、二○二至二○五、二○七至二○九頁、本
    院卷第四五、四六頁），並有被告與共犯甲○○、卯○○為
    自如附表一編號５所示帳戶內提領四十一萬元而填寫之彰化
    銀行存摺類存款取款憑條、如附表一編號１所示帳戶之自動
    櫃員機交易明細表、客戶歷史交易清單、郵政存簿儲金立帳
    申請書、印鑑單、查詢帳戶最近交易資料、如附表一編號４
    所示帳戶之郵政存簿儲金立帳申請書、查詢已印摺交易詳情
    、查詢未印摺交易詳情、如附表一編號５所示帳戶之客戶基
    本資料查詢、存摺存款帳戶及交易資料列示、存摺存款─交
    易明細查詢、領取帳戶內款項之自動櫃員機交易明細表、如
    附表一編號６所示帳戶之存款業務往來申請約定書及交易明
    細、載有購買存摺及門號之廣告內容紙條、載有人頭帳戶資
    料之筆記、被害人己○○之郵局帳戶存摺封面及內頁影本、
    己○○郵局帳戶之郵政存簿儲金立帳申請書、印鑑單、申請
    變更帳戶事項申請書、查詢帳戶最近交易資料、被害人壬○○之郵局帳戶存摺封面及內頁影本、查詢已印摺交易資料、
    更換事項記要、被害人癸○○郵局帳戶之郵政存簿儲金儲戶
    更換印鑑申請書、郵政存簿儲金立帳申請書、被害人未○○
    之郵政國內匯款執據三紙、被害人丁○○匯款之中華商業銀
    行匯款申請代收入傳票、被害人午○○匯款之郵政跨行匯款
    申請書、被害人巳○○匯款之新竹國際商業銀行匯款申請書
    、被害人戊○○匯款之郵政跨行匯款申請書、被害人乙○○○匯款之匯款申請書三紙、被害人庚○○帳戶之存摺存款交
    易查詢、被害人庚○○提出之國泰世華商業銀行匯出匯款回
    條、郵政國內匯款執據各二紙、被害人子○○匯款之匯款申
    請書、被害人寅○○匯款之郵政跨行匯款申請書附卷可稽（
    見警卷第四二、四三、四五、五○、五四、五六、七九至八
    一頁、偵卷一第九四至九七、一三七、一三九、一四五、一
    四七、一五○、一五一、一五六、一五八、一六三至一六五
    、一七一、一七六、一八二、一八四、一八九至一九一、一
    九七至二○一、二○六、二一○、二一七頁、偵卷二第五至
    一四、七九至八三、八九至九二、一○五至一○七頁），並
    有如附表二編號(一)至(五)所示之物扣案可資佐證，足徵被告之
    自白與事實相符，堪予採信。本件事證明確，被告連續詐欺
    取財之犯行，均堪認定，應予依法論科。
二、按被告行為後，九十四年二月二日修正公布之刑法，業於九
    十五年七月一日施行，新刑法第二條第一項之規定，係規範
    行為後法律變更所生新舊法律比較適用之準據法，於新刑法
    施行後，應適用新刑法第二條第一項之規定，為「從舊從輕
    」之比較。另於比較時應就罪刑有關之共犯、未遂犯、想像
    競合犯、牽連犯、連續犯、結合犯，以及累犯加重、自首減
    輕暨其他法定加減原因（如身分加減）與加減比例等一切情
    形，本於統一性及整體性原則，綜其全部罪刑之結果而為比
    較（最高法院九十五年五月二十三日刑事庭第八次會議決議
    參照）。本案涉及法律變更之部分如下：
  (一)刑法第三百三十九條第一項之詐欺取財罪，其法定刑得科或
    併科一千元以下罰金之規定，而九十四年二月二日公布，九
    十五年七月一日施行之刑法第三十三條第五款已修正為：「
    主刑之種類如下：˙˙˙五、罰金：新臺幣一千元以上，以
    百元計算之」，故該條最低罰金刑應為新臺幣一千元；然修
    正前刑法第三十三條第五款係規定：「主刑之種類如下：˙
    ˙˙五、罰金：一元以上」，再配合現行法刑法施行法第一
    之一條規定，該條最低罰金刑則為新臺幣三十元。因此，比
    較上述修正前、後之刑罰法律，自以被告行為時之舊法即依
    修正前刑法第三十三條第五款，並配合刑法施行法第一條之
    一，對被告為有利（被告行為後，於九十五年六月十四日增
    訂刑法施行法第一條之一，而依刑法施行法第一條之一之立
    法說明，謂該條文第二項係「考量新修正之刑法施行後，不
    再適用『現行法規所定貨幣單位折算新臺幣條例』，為使罰
    金數額趨於一致，避免衍生新舊法比較適用問題，以緩和實
    務適用法律之衝擊之前提下，規定第二項如上」等詞，顯見
    刑法施行法第一條之一第二項增訂後，自無再就「現行法規
    所定貨幣單位折算新臺幣條例」、「罰金罰鍰提高標準條例
    」比較新舊法適用之問題【最高法院九十六年度臺上字第四
    一八五號判決意旨參照】，而應逕行適用刑法施行法第一條
    之一之規定，附此敘明）。
  (二)刑法第二十八條原規定：「二人以上共同『實施』犯罪之行
    為者，皆為共同正犯。」新法修正為：「二人以上共同『實
    行』犯罪之行為者，皆為共同正犯。」將舊法之「實施」修
    正為「實行」。原「實施」之概念，包含陰謀、預備、著手
    及實行等階段之行為，修正後僅共同實行犯罪行為始成立共
    同正犯。是新法共同正犯之範圍已有限縮，排除陰謀犯、預
    備犯之共同正犯。新舊法就共同正犯之範圍既因此而有變動
    ，自屬犯罪後法律有變更，而非僅屬純文字修正，應有新舊
    法比較適用之問題（最高法院九十六年度臺上字第九三四、
    一三二三號判決、九十七年度臺上字第二一八、二五二號判
    決意旨參照）。
  (三)被告行為後，於九十四年一月七日修正，同年二月二日公布
    ，九十五年七月一日修正施行之新刑法，已刪除第五十六條
    連續犯之規定，原屬連續犯之數個犯罪行為，依新法應論以
    數罪，併合處罰之，而依修正前之刑法第五十六條規定，則
    論以裁判上一罪，顯然罪刑之處罰內容發生變動，此部分之
    修正，自屬法律變更，應有新舊法之比較適用，經比較新舊
    法結果，以舊法較有利於行為人，依刑法第二條第一項前段
    規定，應依修正前刑法第五十六條連續犯規定，論以一罪，
    併加重其刑（最高法院九十五年五月二十三日第八次刑事庭
    會議決議參照）。
  (四)綜合上述各條文修正前、後之比較，揆諸前揭最高法院決議
    及修正後刑法第二條第一項規定之「從舊、從輕」原則，自
    應適用被告行為時之法律，即修正前刑法之相關規定，予以
    論處。
三、核被告所為，係犯刑法第三百三十九條第一項之詐欺取財罪
    。被告與共犯卯○○、甲○○、綽號「小陳」之成年男子間
    有犯意之聯絡，行為之分擔，均為共同正犯。被告就如犯罪
    事實欄所載前後多次詐欺取財犯行，均時間緊接，罪名相同
    ，顯係基於概括犯意反覆為之，應依修正前刑法第五十六條
    連續犯之規定論以一罪，並加重其刑。爰審酌被告正值青壯
    ，竟不思以正當手段獲取財物，而貪圖一己之私利，參與本
    件連續詐欺取財之犯行，並利用被害人等一時不察，陷於圈
    套，因而誤匯出款項，暨被告之犯罪之動機、目的、手段、
    品行、智識程度、所生危害、行為分擔及犯罪後坦承犯行、
    態度尚佳等一切情狀，量處有期徒刑一年。又被告犯本罪之
    時間，係在九十六年四月二十四日以前，且其宣告刑又未逾
    有期徒刑一年六月，合於中華民國九十六年罪犯減刑條例第
    二條第三款規定之減刑條件，應依該條例規定減其宣告刑二
    分之一，即減為有期徒刑六月。被告行為時，刑法第四十一
    條第一項前段規定：「犯最重本刑為五年以下有期徒刑以下
    之刑之罪，而受六個月以下有期徒刑或拘役之宣告，因身體
    、教育、職業、家庭之關係或其他正當事由，執行顯有困難
    者，得以一元以上三元以下折算一日，易科罰金。」；又被
    告行為時之易科罰金折算標準，修正前罰金罰鍰提高標準條
    例第二條前段（業於九十四年五月十七日刪除）規定，就其
    原定數額提高為一百倍折算一日，則本件被告行為時之易科
    罰金折算標準，應以銀元三百元折算一日，經折算為新臺幣
    後，應以新臺幣九百元折算為一日。惟九十五年七月一日施
    行之刑法第四十一條第一項前段則規定：「犯最重本刑為五
    年以下有期徒刑以下之刑之罪，而受六個月以下有期徒刑或
    拘役之宣告者，得以新臺幣一千元、二千元或三千元折算一
    日，易科罰金。」，比較修正前後之易科罰金折算標準，以
    九十五年七月一日修正公布施行前之規定，較有利於被告，
    爰依前開減刑條例第九條、修正前刑法第四十一條第一項前
    段之規定，諭知易科罰金之折算標準，以示懲儆。
四、如附表二編號(一)至(五)部分，均屬共犯綽號「小陳」之男子所
    有，且為供本件犯罪所用之物等情，分據被告、共犯卯○○
    、甲○○供明在卷（見警卷第七、八、一四、二○頁），應
    依法宣告沒收。至如附表二編號(六)至(二十)所示之物，並無證據
    證明與本件犯罪有何關聯，爰均不為沒收之宣告。
據上論斷，應依刑事訴訟法第二百九十九條第一項前段，刑法第
二條第一項、第三百三十九條第一項、修正前刑法第二十八條、
第五十六條、第四十一條第一項前段，刑法施行法第一條之一，
修正前罰金罰鍰提高標準條例第二條，中華民國九十六年罪犯減
刑條例第二條第一項第三款、第七條、第九條，判決如主文。
本案經檢察官丑○○到庭執行職務。
中    華    民    國    97    年     3    月    21    日
                  刑事第一庭  審判長法  官  唐光義
                                    法  官  洪挺梧
                                    法  官  郭妙俐
上正本證明與原本無異。
如不服本判決，應於送達後十日內向本院提出上訴狀（須附繕本
），上訴於臺灣高等法院臺中分院。
上訴書狀如未敘述理由，應於上訴期間屆滿後二十日內補提理由
書於本院。
                                    書記官  陳玉芬
中    華    民    國    97    年     3    月    21    日
附表一
┌───┬────┬──────────────┐
│編  號│戶  名  │  收購之帳戶                │
│      │        │                            │
├───┼────┼──────────────┤
│  １  │辰○○  │大肚福山郵局帳號014532號    │
│      │        │局號0000000號               │
├───┼────┼──────────────┤
│  ２  │黃建明  │臺南東寧郵局局號0000000號   │
│      │        │帳號0000000號               │
├───┼────┼──────────────┤
│  ３  │陳昭瑞  │臺南東門郵局局號0000000號   │
│      │        │帳號0000000號               │
├───┼────┼──────────────┤
│  ４  │蔡文佑  │五股褒仔寮郵局局號0000000號 │
│      │        │帳號0000000號               │
├───┼────┼──────────────┤
│  ５  │張文奎  │彰化銀行北臺中分行          │
│      │        │帳號00000000000000號        │
├───┼────┼──────────────┤
│  ６  │丙○○  │臺中商業銀行霧峰分行        │
│      │        │帳號000000000000號          │
├───┼────┼──────────────┤
│  ７  │林美玲  │板橋郵局局號0000000         │
│      │        │帳號0000000號               │
└───┴────┴──────────────┘
備註：
辰○○、丙○○幫助詐欺取財犯行，均經本院以九十五年度易字
第三三七八號刑事判決判處有期徒刑五月確定。
附表二：
(一)張文奎之彰化銀行北臺中分行、帳號00000000000000號帳戶之
  存摺、提款卡、印章
(二)蔡文佑之五股褒仔寮郵局、帳號：00000000000000號帳戶之存
  摺、提款卡、印章
(三)辰○○大肚福山郵局、帳號：00000000000000號帳戶之存摺
   、提款卡、印章
(四)電話號碼為：0000000000（被告持有）、0000000000（卯○○
  持有）、0000000000（甲○○持有）之行動電話各一支（各含
  ＳＩＭ一張）。
(五)卯○○持有記載人頭帳戶（附表一編號５之人頭帳戶）資料之
  手抄紙一張（警卷第七九頁部分）
(六)林文河之彰化銀行臺中分行、帳號：00000000000000號帳戶之
  存摺、提款卡、印章。
(七)李嘉文之臺南區中小企業銀行、帳號：0000000000000號帳戶
  之存摺、印章。
(八)馬偉凱之北斗郵局、帳號：00000000000000號帳戶之存摺、提
  款卡、印章。
(九)林明文之中和宜安郵局、帳號00000000000000號帳戶之存摺、
  提款卡、印章。
(十)陳錦秋之國泰世華銀行台中分行、帳號000000000000號帳戶之
  存摺、提款卡、印章。
(十一)劉展志之東勢郵局、帳號：00000000000000號帳戶之存摺、提
  款卡、印章。
(十二)邱文政之和美郵局、帳號：00000000000000號帳戶之存摺、提
  款卡、印章。
(十三)林明文、張志章、蔡文佑之國民身分證及汽車駕照各一張。
(十四)筆記本四本
(十五)電話號碼0000000000、0000000000、0000000000、0000000000
  、0000000000、0000000000、0000000000號之行動電話各一支
  （均含ＳＩＭ卡一張）。
(十六)卯○○持有之載有人頭帳戶資料之手抄紙（即警卷第八○、八
  一頁）
(十七)新臺幣188500元
(十八)甲○○持有之筆記簿一本
(十九)甲○○華南商業銀行存摺一本、「甲○○」印章一個。
(二十)電話號碼為0000000000、0000000000、0000000000、00000000
  00號之ＳＩＭ卡各一張。
附錄論罪科刑法條全文
刑法第三百三十九條
意圖為自己或第三人不法之所有，以詐術使人將本人或第三人之
物交付者，處五年以下有期徒刑、拘役或科或併科一千元以下罰
金。
以前項方法得財產上不法之利益或使第三人得之者，亦同。
前二項之未遂犯罰之。


司法院資訊處製作；財團法人民間司法改革基金會備份。
